臺灣高等法院臺南分院刑事裁定　　　　　　　　　九十三年度抗字第二四號　Ｃ
　　　抗　告　人
　　　即　被　告　甲　○　○
右列抗告人因聲請羈押案件，不服臺灣臺南地方法院中華民國九十三年七月二十七日
所為裁定（九十三年度聲羈字第二二九號），提起抗告，本院裁定如左：
      主      文
抗告駁回。
      理      由
一、本件抗告意旨略以：（一）羈押係為使犯罪嫌疑人或被告受刑事追訴審判執行的
    強制處分，只有在確保犯罪嫌疑人或被告在言詞審理及刑罰執行時到案，並為防
    止被告對於調查事實的隱匿時方能為之（參閱張麗卿著，刑事訴訟法理論與運用
    八十九年十二月六版一刷），故依據刑事訴訟法第一百零一條規定，欲將被告羈
    押，需具備三要件：１、犯罪嫌疑重大，此項實質要件關鍵在於「嫌疑」重大，
    而非「犯罪重大」；２、需具備法律列舉之羈押原因；３、需有「羈押之必要性
    」，亦即需「非予以羈押，顯難進行追訴、審判或執行者」，始能認為合乎必要
    。若被告無羈押之必要，或被告有刑事訴訟法第一百十四條之情形，除非被告有
    不能具保、責付或限制住居之情形，亦不得予以羈押，此亦為刑事訴訟法第一百
    零一條之二所明定。（二）抗告人於案發當天，係受姓名為「洪峰文」及綽號「
    阿龍」之男子託付，分別於晚上七點多及十二點多，送檳榔、香煙、便當及飲料
    等物品給受藏匿人，因抗告人知道被藏匿人即為警方通緝要犯，且該集團擁有強
    大槍械，是抗告人於該日送完第二次，抗告人即向被藏匿人稱此為最後一次送貨
    ，惟被藏匿人害怕遭人出賣，故將抗告人強留屋內，是抗告人已將使被藏匿人隱
    避之過程，於偵查中自白，並已坦承不諱，且同案被告林國忠亦就此部分為相同
    之供述，是抗告人就所犯刑法第一百六十四條第一項之罪雖屬犯罪嫌疑重大，惟
    查：(1)、如前所述，抗告人就自己所涉及之犯行，已於偵查中全部自白並坦承不
    諱，已無所謂「足認有湮滅、偽造、變造證據或勾串共犯或證人之嫌」，再者，
    檢察官係以另有共犯「洪峰文」及綽號「阿龍」之男子尚未到案，恐抗告人與「
    洪峰文」及綽號「阿龍」之男子有串證之嫌，故聲請將抗告人予以羈押，惟於本
    案中，抗告人已就自己所犯刑法第一百六十四條第一項之犯行，全部自白並坦承
    不諱，故抗告人就使被藏匿人隱避之事實，並無為任何之隱匿，縱使「洪峰文」
    及綽號「阿龍」之男子尚未到案，亦不影響抗告人之犯罪事實，抗告人亦無勾串
    「洪峰文」及綽號「阿龍」之男子之必要，故抗告人已無「有事實足認有湮滅、
    偽造、變造證據或勾串共犯或證人之嫌」之法定羈押原因。(2)、抗告人既已就其
    涉犯之犯罪事實全部坦承不諱，則抗告人即無「非予以羈押，顯難進行追訴、審
    判或執行者」之情形，故抗告人既不具備刑事訴訟法第一百零一條所規定之羈押
    要件，則原裁定准予將被告羈押，顯然與法有違。（三）刑法第一百六十四條第
    一項係規定，藏匿犯人或依法逮捕拘禁之脫逃人或使之隱避者，處二年以下有期
    徒刑、拘役或五百元以下罰金。亦即刑法第一百六十四條第一項，係屬刑事訴訟
    法第一百十四條第一款所規定之最重本刑為三年以下有期徒刑、或專科罰金之罪
    ，依據刑事訴訟法第一百零一條之二規定，除非被告有不能其具保、責付或限制
    住居之情形，否則不得予以羈押，惟原裁定並未說明抗告人有不能具保、責付或
    限制住居之情形，即准予將抗告人羈押，亦與刑事訴訟法第一百零一條之二之規
    定相違。（四）綜上所述，抗告人已就自己所犯刑法第一百六十四條第一項之犯
    行，全部自白並坦承不諱，抗告人即無所謂「足認有湮滅、偽造、變造證據或勾
    串共犯或證人之嫌」，即不得將抗告人予以羈押，且抗告人所犯為最重本刑為三
    年以下有期徒刑、或專科罰金之罪，依據刑事訴訟法第一百零一條之二之規定，
    亦不得羈押，原裁定未查於此，率將抗告人予以羈押，原裁定顯有違背刑事訴訟
    法第一百零一條及一百零一條之二之規定，為此懇請將原裁定廢棄，另為適法之
    裁定云云。
二、按「被告經法官訊問後，認為犯罪嫌疑重大，而有左列情形之一，非予羈押，顯
    難進行追訴、審判或執行者，得羈押之︰一、逃亡或有事實足認為有逃亡之虞者
    。二、有事實足認為有湮滅、偽造、變造證據或勾串共犯或證人之虞者。三、所
    犯為死刑、無期徒刑或最輕本刑為五年以上有期徒刑之罪者」，刑事訴訟法第一
    百零一條第一項定有明文。又所謂羈押，係以實行訴訟、保全證據或刑罰之執行
    為目的之強制處分，因此法院審核羈押聲請所為訊問被告，並非由法院接續檢察
    官之偵查工作，而僅就有無刑事訴訟法第一百零一條法定羈押條件之事實訊問，
    而非被告之「全部犯罪事實」。另所謂有事實足認為有勾串證人之虞者，固應依
    具體事實客觀認定，惟此事實並非串證之事實，而為「有串證之虞」之事實，因
    此，法院應就案件進行情形及所舉證人與被告之關係等因素，依卷內具體客觀事
    證綜合以觀，決定是否有串證之虞。
三、經查，抗告人涉犯違反擄人勒贖等罪嫌之事實與證據，業據檢察官於羈押聲請書
    內記載甚詳在卷足稽，原審法院於訊問抗告人後，參酌檢察官所提出同案被告林
    國忠之供述，抗告人亦自承其係透過共犯「洪峰文」及綽號「阿龍」之男子與在
    逃共犯張錫銘等人聯絡，且抗告人事前均知悉在逃共犯張錫銘等人涉犯擄人勒贖
    及放火等罪嫌，仍提供飲食，並藏匿之，復另有共犯「洪峰文」及綽號「阿龍」
    之男子在逃，抗告人所藏匿者又為危害社會甚鉅、火力強大之暴力犯罪集團，因
    認抗告人涉犯刑法第一百六十四條第一項藏匿人犯之罪嫌重大，並斟酌尚有共犯
    「洪峰文」及綽號「阿龍」之男子在逃，有勾串共犯或證人之虞，而有予以羈押
    之必要，經核並無不合。抗告意旨辯稱：抗告人已就自己所犯刑法第一百六十四
    條第一項之犯行全部自白並坦承不諱，已無「有事實足認有湮滅、偽造、變造證
    據或勾串共犯或證人之嫌」之法定羈押原因云云，惟查，共犯「洪峰文」及綽號
    「阿龍」之男子均尚未到案，且其等與抗告人及本案均有切身利害關係，既尚未
    到案，自有串證之虞，抗告人猶憑己意，即認無串供之虞，自無可採。再者，被
    告所犯為重罪或輕罪，非刑事訴訟法第一百零一條第一項第二款所規定之要件，
    則抗告意旨辯稱：原裁定並未說明抗告人有不能具保、責付或限制住居之情形，
    即准予將抗告人羈押，與刑事訴訟法第一百零一條之二之規定相違云云，自非可
    採。
四、綜上，本件係在偵查階段檢察官聲請羈押，與審判階段之認定被告是否成立犯罪
    或成立何罪無涉，是其是否合於羈押要件，與審判階段有關證據要求之極高標準
    不同，因之檢察官對於被告有無勾串共犯、證人或湮滅、隱匿證據之虞，非予羈
    押，顯難進行追訴乙情，只要向法院釋明，使法院達於相信有串證的高度可能即
    為已足，而非無可懷疑的確有串證事實，即羈押審查並非犯罪事實能否證明的判
    斷，不需適用嚴格證明的程度，是原審裁定准予羈押，並無違法或不當，抗告意
    旨指摘原裁定違法、不當，為無理由，應予駁回。
五、據上論斷，應依刑事訴訟法第四百十二條，裁定如主文。
中    華    民    國      九十三      年      八      月      十九      日
                                  臺灣高等法院臺南分院刑事第三庭
                                      審判長法官  陳    義    仲
                                            法官  楊    子    莊
                                            法官  宋    明    蒼
右正本證明與原本無異。
如不服本裁定應於送達後五日內向本院提出抗告狀。
                                      法院書記官  尤    乃    玉
中    華    民    國      九十三      年      八      月      十九      日
